臺灣桃園地方法院刑事判決　　　　　　　　　　　　九十一年度易字第二三二二號
　　公　訴　人　臺灣桃園地方法院檢察署檢察官
　　被　　　告　丁○○　男　二.
右列被告因竊盜案件，經檢察官提起公訴（九十一年度偵字第一九○一五號），本院
判決如左：
    主      文
丁○○夜間侵入住宅竊盜，處有期徒刑柒月。
    事      實
一、丁○○於民國（下同）九十一年二月四日晚上七時四十分許（起訴書誤植為二十
    八日十九時許），至甲○○位於桃園縣觀音鄉○○村○○路（起訴書誤植為中正
    東路）二九三巷十八弄（起訴書誤植為八弄）一號位處，趁甲○○外出門未上鎖
    之際，竟意圖為自己不法之所有，侵入前開甲○○住宅，徒手竊取屋內餐椅上之
    皮包，內有翡翠項鍊一條（價值約新臺幣一萬元）、金戒指一個（起訴書誤植為
    四個，價值約新臺幣六千元）、國民身分證等證件、支票一張（票據號碼：ＱＦ
    0000000號、發票日：九十一年三月十五日、付款人：臺北國際商業銀行
    觀音分行、發票人：張桂玲、票面金額：新臺幣二萬八千元。）得手後，將該竊
    得之支票轉交給不知情之丙○○，再轉由匯豐汽車股份有限公司乙○○託收提示
    ，因甲○○已就該支票申請掛失止付，因而循線查知上情。
二、案經桃園縣警察局大園分局報請臺灣桃園地方法院檢察署檢察官偵查起訴。
    理      由
一、訊據被告丁○○雖坦承有至前揭地點竊取前開財物，惟辯稱：伊確於下午五、六
    點至前揭地點，非於夜間竊取財物云云。惟查，被害人甲○○確於九十一年二月
    四日晚上七時四十分許回家後發現放置於餐椅上之皮包失竊，內有翡翠項鍊一條
    ，價值約新幣一萬元，金戒指一個，價值約新臺幣六千元、國民身分證等證件、
    支票一張，票據號碼：ＱＦ0000000號、發票日：九十一年三月十五日、
    付款人：臺北國際商業銀行觀音分行、發票人：張桂玲、票面金額：新臺幣二萬
    八千元，沒有現金等情，業據證人甲○○於審理時證述明確，且被害人甲○○於
    九十一年五月十七日第二次警訊時亦證述約於同日晚間八時十分在前揭住處失竊
    前開財物，此外，並有處理本件警員姜新樹之報告亦載明，本件被害人報案之時
    間係於九十一年二月四日二十時許，是以被害人甲○○於審理中證稱其失竊財物
    之時間約於同日晚間七時四十分許，較為可採。又本件復有支票、票據掛失止付
    申請書、退票理由單等影本各一份在卷可稽，並經證人丙○○、謝瑩蓁、陳春木
    等人於警訊時證明確，是足認被告坦承竊取前開財物之自白與事實相符，而其否
    認夜間侵入住宅竊盜部分之辯解，則與被害人甲○○之指述不相符合，其有關該
    部分之辯解，不足採信。是本案事證已明，被告前開犯行，洵堪認定。
二、核被告丁○○前開所為，係犯刑法第三百二十一條第一項第一款之加重竊盜罪，
    公訴人認被告係成立同法第三百二十條第一項之普通竊盜罪，尚有未洽，起訴法
    條應予變更。爰審酌被告犯罪之動機、目的、手段，於夜間侵入他人住宅竊取財
    物，嚴重影響他人住居安寧，犯罪所生之損害非輕，被竊財物之價值及其犯罪後
    坦承竊取他人財物之態度等一切情狀，量處如主文所示之刑。
據上論斷，應依刑事訴訟法第二百九十九條第一項前段、第三百條，刑法第三百二十
一條第一項第一款，判決如主文。
本案經檢察官魏雯祈到庭執行職務。
中　　　華　　　民　　　國　　九十一　　年　　　二　　　月　　　十　　　日
                                      臺灣桃園地方法院刑事第六庭
                                          法  官    游  紅  桃
右正本證明與原本無異。
如不服本判決，應於判決送達後十日內向本院提出上訴狀（應附繕本），上訴於臺灣
高等法院。
                                          書記官    王  元  宏
中　　　華　　　民　　　國　　九十二　　年　　　二　　　月　　　十　　　日
附論罪科刑依據之法條：
中華民國刑法第三百二十一條
犯竊盜罪而有左列情形之一者，處六月以上、五年以下有期徒刑：
一  於夜間侵入住宅或有人居住之建築物、船艦或隱匿其內而犯之者。
二  毀越門扇、牆垣或其他安全設備而犯之者。
三  攜帶兇器而犯之者。
四  結夥三人以上而犯之者。
五  乘火災、水災或其他災害之際而犯之者。
六  在車站或埠頭而犯之者。
前項之未遂犯罰之。
